【裁判字號】    97,交聲,109
【裁判日期】    970417
【裁判案由】    違反道路交通管理處罰條例聲明異議
【裁判全文】
臺灣花蓮地方法院交通事件裁定         97年度交聲字第109號
原處分機關  交通部公路總局臺北區監理所宜蘭監理站
異  議  人  甲○○
即受處分人
上列異議人即受處分人因違反道路交通管理處罰條例案件，對於
臺北區監理所宜蘭監理站97年4月7日所為之處分（原處分：宜監
字第裁43-Z00000000號），聲明異議，本院裁定如下：
    主  文
原處分撤銷。
甲○○不罰。
    理  由
一、原處分意旨略以：異議人甲○○係車號4099-GJ 之汽車所有
    人，於民國94年3月11日下午1時58分，該車輛駕駛人於國道
    三號南下340 公里處行駛時，經警發現該車使用他車牌照，
    且駕駛人行車執照未隨車攜帶，依道路交通管理處罰條例第
    12 條第1項第5款、第14條第1項第2款及第12條第2項，依違
    反道路交通管理事件統一裁罰基準及處理細則第43條、第44
    條、第67條之規定，裁決異議人新臺幣（下同）9300元之罰
    鍰。
二、異議意旨略以：異議人雖係上開車號4099-GJ 號自小客車所
    有人，然該車於92年間該車輛遭別人不法占用，案發時異議
    人無法管理用該車，相關刑事訴訟業經臺灣高法院台南分院
    96年度上訴字500號判決確定，故提出異議等語。
三、經查：本案車號4099-GJ 車輛登記所有人為異議人甲○○，
    而該車於94年3月11日下午1時58分，由駕駛人陳富景駕駛行
    經國道三號南下340 公里處行駛時，遭警發現該車輛使用他
    車牌照（車牌號碼0325-JK ），且該駕駛人行車執照未隨車
    攜帶一節，固為異議人所不爭執，並有國道公路警察局舉發
    違反道路交通管理事件通知單（移送單案號：94年3月11 日
    公警局交字第Z00000000號）1份可稽，但查，異議人於92年
    10月間，因欲出售上開車輛，乃將車輛交予龐占宇、陳景鴻
    帶回估價並尋覓買主，嗣遭龐占宇及其父龐百谷2人於92 年
    12月26日，未經異議人同意下，擅自偽造買賣契約，以42萬
    元之價格，出售龐百谷經營之聯信資融有限公司（下稱聯信
    公司）後，事後經聯信公司以45萬元之價格將上開自小客車
    轉賣予陳景鴻，嗣陳景鴻再於93年1月28日以48 萬元之價格
    出售予陳泰宇等事實，有卷附臺灣高等法院台南分院96年上
    訴字第522號刑事確定判決書1份可稽，是本案車輛遭警舉發
    上述違規時，異議人所有之車輛係遭他人非法擅自出售而交
    付他人使用，故本案異議人雖係該車輛之登記車主，然本案
    車輛駕駛人違規遭舉發時，車輛既遭他人以不法方式出售交
    付他人使用，自難認以異議人應負車輛所有人管理責任，故
    本案車輛違規之狀況顯不可歸責於異議人，自難課其以本案
    車輛違規之上開罰則，本案異議人異議非無理由，原處分未
    予詳查，遽予裁罰，尚有未洽，自應予撤銷，另諭知異議人
    不罰。
四、據上論結，應依道路交通案件處理辦法第20條，裁定如主文
    。
中    華    民    國    97    年    4     月    17    日
                  交通法庭    法  官  張嘉芬
上列正本證明與原本無異。
如對本裁定不服，應於送達後5 日內，向本院提出抗告狀（應抄
附繕本）。
中    華    民    國    97    年    4     月    17    日
                              書記官


司法院資訊處製作；財團法人民間司法改革基金會備份。
